# 请教陈版主：母公司对超亏子公司长期应收款减值的处理？谢谢！

提问人：baldwin_guo 时间：2011-03-17 21:43:06
陈版主您好：如下表母公司下属的两家全资、控股子公司均超额亏损，两家子公司的相关数据及母公司对其股权及权益性投资情况如下表，请教一下这样理解是否正确？母公司长期应收款中承担的投资损失如何处理，是否需要在母公司层面计提减值准备，如需要，在编制合并报表时是否需要抵销？
项目
子公司(A) 子公司(B) 12月末资产总计
3,000,000.00 70,000,000.00 12月末负债总计
110,000,000.00 140,000,000.00 12月末净资产总计
-107,000,000.00 -70,000,000.00 截止 12 月末累计亏损(未分配利润)
-220,000,000.00 -120,000,000.00 母公司持股比例 100.00%87.34% 母公司应承担的亏损-220,000,000.00 -104,808,000.00 母公司长投 115,000,000.00 48,000,000.00 其中：合并报表中已承担损失（长投）
-115,000,000.00 -48,000,000.00 其中：长期权益最多应承担损失
-105,000,000.00 -56,808,000.00 对子公司的长期应收款(其他应收款)余额
90,000,000.00 120,000,000.00 冲减长期应收款 -90,000,000.00 -56,808,000.00 长期应收款(其他应收款)保留余额
63,192,000.00

回答人：chenyiwei
本版面上以前有qiaoyf21发起过类似问题的讨论，你可以搜索一下当时的帖子。

回答人：chenyiwei
在合并报表层面，体现为将该超额亏损的子公司的利润表纳入合并报表中，并把其亏损额按比例或按一定的其他方式分配给母公司股东和少数股东，从而减少归属母公司股东的权益和损益。 内部往来款、坏帐准备和坏帐损失按正常方法予以抵销，只是在将子公司的净亏损和负数净资产（净负债）分配给多数股东和少数股东时，要考虑到母公司已经通过提供长期应收款并承担其坏帐损失的方式承担了一部分超额亏损，相应改变了超额亏损在多数股权和少数股权之间的分配方法，导致不是完全按股权比例分配。

回答人：chenyiwei
回复 7 楼 baldwin_guo 的帖子可以这样理解。非全资子公司的超额亏损首先扣除母公司以股东贷款损失或坏帐损失方式承担的超额亏损后，剩下的部分按股权比例在母公司股东和少数股东之间分配。